【裁判字號】    89,易,381
【裁判日期】    890502
【裁判案由】    賭博
【裁判全文】
臺灣彰化地方法院刑事判決                          八十九年度易字第三八一號
    公  訴  人  台灣彰化地方法院檢察署檢察官
    被      告  乙○○
                丁○○
                甲○○
              丙○○○
右列被告等因賭博案件，經檢察官聲請簡易判決處刑 (八十八年度偵字第七二三六號
)，本院認應依通常程序審理，茲判決如左：
    主    文
乙○○、丁○○共同以賭博為常業；乙○○處有期徒刑伍月，併科罰金壹萬元；丁○○處有期徒刑月；有期徒刑如易科罰金、罰金如易服勞役，均以佰元折算壹日；
丁○○緩刑肆年。電動賭博機具：「八人座賓果馬戲團」及「六人座賓果王」各壹台
、「超八水果盤」捌台、「滿貫大亨麻將」貳台、「幸運數字７ＰＫ」捌台，洗分卡
壹佰捌拾玖張，中賀分卡伍拾張，洗分表及日報表共壹拾張，新台幣陸萬玖仟玖佰
元均沒收。
甲○○、丙○○○連續在公眾得出入之場所賭博財物，各處罰金玖佰元，如易服勞役
，均以佰元折算壹日，均緩刑貳年。
    事    實
一、乙○○自民國八十八年七月一日起，基於營利之犯意，在彰化縣彰化市○○路五
    十號公眾得出入之場所開設「菲力科技廣場」，設置電動賭博機具計有：「八人
    座賓果馬戲團」一台、「六人座賓果王」一台、「超八水果盤」八台、「滿貫大
    亨麻將」二台、「幸運數字七ＰＫ」八台，共計二十台，連續與不特定之人賭博
    財物。並自同年七月三日起，與丁○○共同基於犯意聯絡與行為分擔，由乙○○
    暫以每日新台幣（下同）三百元之代價，僱用丁○○擔任現場開、洗分員工作，
    並恃此營生，其賭博方式係以現金兌換比率不等之分數（「賓果馬戲團」及「賓
    果王」係一比一【即一百元開一百分】、「超八水果盤」係一比五【即一百元開
    五百分】、「滿貫大亨」及「幸運數字７ＰＫ」係十比一【即一百元開十分】，
    再選擇面板圖案押注，如押中可得倍數不等之分數，賭客不玩時，兌換現金則由
    乙○○以上開比例兌換之，如未中則分數由機具沒入。嗣於八十八年七月七日十
    五時三十分許，適有第二次（前一次係七月六日）前往之賭客甲○○、丙○○○
    在該處打玩賭博機具（甲○○打玩「幸運數字７ＰＫ」、丙○○○打玩「超八水
    果盤」），為警當場查獲，並扣得電動賭博機具二十台（ＩＣ板四十九塊）、供
    犯罪所得（或所用）之現金六萬九千九百元（其中七千五百元係當日營業所得，
    由丁○○暫保管；其餘六萬二千四百元在二樓與七月六日之日報表放置一起，係
    以前營業所得或準備供洗分兌換現金所用）、洗分卡一百八十九張、中分賀卡（
    貼於店內機具表面及牆面）五十四張，洗分表及日報表共十三張。
二、案經彰化縣警察局彰化分局報請臺灣彰化地方法院檢察署檢察官偵查起訴。
    理    由
一、訊據被告乙○○、丁○○、甲○○、丙○○○均矢口否認有何賭博情事，均辯稱
    不可以兌換金錢或其他禮品，被告乙○○另辯稱查扣之金錢六萬餘元，係伊個人
    財物云云。
二、惟查，本案「菲力科技廣場」係被告乙○○僱用被告丁○○擔任電動機台開分、
    洗分工作，而賭客以分數兌換現金部分，則由被告乙○○親自與賭客交易兌換等
    情，業於彰化縣警察局彰化分局現場檢查紀錄表中記載明確，並經被告乙○○、
    丁○○於該紀錄表上簽名。被告乙○○、丁○○雖於偵查中辯稱臨檢紀錄表係由
    警方人員口述，且未看內容即簽名云云，然查該臨檢記錄表上被告乙○○、丁○○所簽名處，均緊跟於可向乙○○兌換金錢之文字記載之後，被告被告乙○○、
    丁○○於簽名時當無未見之理，且參以所查扣之電動玩具如「滿貫大亨麻將」、
    「幸運數字７ＰＫ」、「超八水果盤」等均係一般用以賭博之賭博性電玩機具，
    該電玩並無娛樂性，如被告等所辯稱賭客不玩時，僅能以洗分卡寄分，下次再玩
    ，亦不兌換禮品，然若賭客一再贏分，豈非玩至全輸為止，何能吸引賭客上門？
    此一般社會常情不符。此外，復有現場平面圖一份在卷，及扣案電動賭博機具二
    十台（ＩＣ板四十九塊）、賭博所得財物（或準備供洗分用）六萬九千九百元、
    被告丁○○、洗分卡一百八十九張（藍色三０張、黃色廿四張、粉紅色一三五張
    ）、中分賀卡五十四張（貼於店內機具表面及牆面，用以引誘賭客）可佐證。上
    開扣案六萬九千九百元，其中六萬二千四百元，係於二樓辦公室衣櫥內紙箱查扣
    ，且與七月六日之日報表放置起，應係前賭博營業所得（或準備供洗分所用）之
    財物；其中七千五百元由丁○○保管，應係賭客開分時交付予被告丁○○之當日
    營業所得財物，此經被告丁○○、乙○○於檢察官偵訊中供明（偵卷第六十八頁
    ）。被告等所辯，應屬卸責之詞，不足採信，渠等犯行均堪予認定。
三、查被告乙○○經營賭博性電動機具達二十台，並負責洗分後兌換現金，應恃此為
    生，丁○○受僱為開、洗分員，核渠二人所為，均係犯刑法第二百六十七條之常
    業賭博罪，公訴人認渠二人係犯刑法第二百六十六條第一項前段之賭博罪連續犯
    ，容有誤解，起訴法條應予變更。另被告甲○○、丙○○○所為，均係犯刑法第
    二百六十六條第一項前段之賭博罪。被告乙○○、丁○○二人間，有犯意之聯絡
    與行為之分擔，係共同正犯論處。又被告甲○○、丙○○○均自承共在菲力科技
    廣場賭玩二次（查獲當日及前一日），渠等賭博行為，均時間緊接，所犯基本構
    成要件相同，顯係出於概括之犯意為之，均為連續犯，應依刑法第五十六條之規
    定加重其刑。爰審酌被告乙○○為牟暴利，開設賭博電玩場所，害危善良風俗，
    所生之危害性非輕及犯後仍無悔意等情；被告丁○○受僱任電玩開洗分工作，擔
    任之角色；被告甲○○、丙○○○圖僥倖心態等情，分別量處如主文所示之刑，
    並諭知易科罰金、易服勞役之折算標準，以示懲儆。又被告丁○○、甲○○、丙○○○前未曾受有期徒刑以上刑之宣告，此有臺灣彰化地方法院檢察署刑案資料
    查註紀錄表在卷可稽，且被告丁○○年輕識淺，為謀生計而受僱於賭博性電玩店
    ，被告甲○○、丙○○○係賭客身分，渠等經此教訓，應知警惕而無再犯之虞，
    所宣告之刑，認以暫不執行為適當，併予宣告緩刑如主文示，以勵自新。扣案之
    「八人座賓果馬戲團」及「六人座賓果王」各一台、「超八水果盤」八台、「滿
    貫大亨麻將」二台、「幸運數字７ＰＫ」八台，為當場賭博之器具；洗分卡一百
    八十九張，中賀分卡五十四張，洗分表及日報表共十三張，新台幣六萬九千九百
    元，係被告乙○○、丁○○所有，並供本件賭博所用或預備所用或所得之物，均
    依法宣告沒收之。其餘扣案之監視器鏡頭四個、監視器螢幕二台、監視器錄影機
    一台、監視器切換器一台，與本案賭博並無直接關連性，不予宣告沒收，附此
    明。
四、據上論斷，應依刑事訴訟法第四百五十二條、第二百九十九條第一項前段、第三
    百條，刑法第五十六條、第二百六十七條、第二百六十六條第一項前段、第二項
    、第四十一條、第第四十二條第二項、第七十四條第一款、第三十八條第一項第
    二、三款，罰金罰鍰提高標準條例第一條前段、第二條，判決如主文。
本案經檢察官林俞妙到庭執行職務。
中    華    民    國    八十九    年      五        月        二        日
                              臺灣彰化地方法院刑事第二庭
                                  法      官  王  鏡  明
右正本證明與原本無異。
如不服本判決，應於送達後十日內向本院提出上訴狀(須附繕本)。
告訴人或被害人對於判決如有不服具備理由請求檢察官上訴者，其上訴期間之計算係
以檢察官收受判決正本之日期為準。
                                  法院書記官  黃  靜  華
中    華    民    國    八十九    年      五        月        五        日
刑法第二百六十七條
以賭博為常業者，處二年以下有期徒刑，得併科一千元以下罰金。
刑法第二百六十六條
在公共場所或公眾得出入之場所賭博財物者，處一千元以下罰金，但以供人暫時娛樂
之物為賭博者，不在此限。
當場賭博之器具與在賭檯或兌換籌碼處之財物，不問屬於犯人與否，沒收之。


司法院資訊處製作；財團法人民間司法改革基金會備份。
